# 若子公司章程中约定的持股比例与享有分红比例不同该怎么处理？

提问人：alony 时间：2015-09-10 16:09:39
若章程中约定，客户持有子公司60%股权，但享受分红比例按70%， 请问合并前的权益法核算按什么比例较妥？ 我理解， 子公司净资产变动中 “盈余公积和未分配利润” 应该按70%计算， 除了 “盈余公积和未分配利润“外，其他权益项目变动应按60%来计算。。 这样处理是否正确？ 还是应该全部按 60% 进行权益法调整和合并？额外那10%在实际分红时确认（作为投资收益)？ 谢谢！

回答人：chenyiwei
请首先确定持股 60 ％但按 70 ％分红的原因，例如多分的 10 ％是否为母公司投入的其他额外经济资源的对价等。在合理确定这样操作的原因的前提下，有针对性地进行处理。 例如，如果该 10 ％的多分是因为母公司无偿授权该子公司使用一项商标或技术，则多分的10 ％部分在子公司应确认为技术或商标的使用费，计入当期损益或生产成本，剩余部分作为利润分配处理。相应地，母公司应将多分的 10 ％部分确认为其他业务收入，剩余的按比例分配的股利才确认为投资收益。

提问人：谁主沉浮 1 时间：2016-08-22 20:29:52
请教版主，如果是出资不到位造成持股比例和章程约定比例不一致该如何处理？比如章程约定A公司出资比例要达到60%，但实际出资仅达到55%，因各方都是国企不追究出资不到位的责任，分红仍然按照60%分。A合并报表是否按照55%抵消实收资本，盈余公积和未分配利润按照60%抵消，资本公积怎么办呢？？？是拿55%还是60%？ 谢谢版主

回答人：chenyiwei
资本公积的分享比例首先也是看各方约定，如果没有约定或约定不明确的，鉴于资本公积为股东出资等权益性交易所形成，故按实际出资比例分享是较为恰当的做法。